

ENDANG ZULFIKAR, S.Kom



TENTANG SAYA

Saya lulusan Sistem Informasi dari Universitas Nusa Mandiri, saya merupakan pribadi yang memiliki rasa bertanggung jawab, memiliki motivasi diri dan mudah beradaptasi. Mampu mengerjakan pekerjaan yang dilakukan secara individu maupun tim dengan didukung sebuah rasa inisiatif. Dengan pengalaman bekerja yang Saya miliki, Saya yakin dapat bekerja secara profesional dan dapat memberikan kontribusi dengan baik kepada Perusahaan.

Jakarta, 10 Mei 1995 | Islam | Laki-laki Belum Menikah | Indonesia

(a)	

0857 7463 7569



endankworkingclass@gmail.com



endangskins



@endangzulfikar



endang zulfikar



https://portfolio-endangzulfikar.github.io



Jl. Tanah Tinggi Sawah No.95D, Rt-004/Rw-012, Kel.Tanah Tinggi, Kec.Johar Baru, Jakarta Pusat

PENDIDIKAN

UNIVERSITAS NUSA MANDIRI JAKARTA STRATA I - SISTEM INFORMASI 2021-2022

UNIVERSITAS BINA SARANA INFORMATIKA DIPLOMA III - SISTEM INFORMASI 2016-2019

KEAHLIAN PROFESIONAL

MICROSOFT WORD

MICROSOFT EXCEL

ADOBE PHOTOSHOP

HTML

CSS

JAVASCRIPT

MySQL

PENGALAMAN KERJA

PT. BANK DANAMON INDONESIA, Tbk
MEI 2020 - AGUSTUS 2021
(STAFF GENERAL ADMINISTRASI LOAN OPERATION)

Mengelola Aset Divisi Dalam Sistem FAS (Fixed Asset System), Melakukan Filling Dokumen ke Vendor dan Melakukan Entry Data.

PT. MITRA KOMUNIKASI NUSANTARA AGUSTUS 2013 - JUNI 2014 (STAFF ADMINISTRASI)

Melakukan Filling Dokumen dari Hasil Produksi Gadget dan Melakukan Entry Data dari Masing-masing Tipe Gadget.

PENGALAMAN ORGANISASI

KARANG TARUNA TANAH TINGGI AGUSTUS 2013 - SEPTEMBER 2015

HOBI



MEMBACA BUKU



BERMAIN MUSIK

KEAHLIAN INDIVIDUAL

KERJA TIM

ORGANISASI

KOMUNIKASI